# 请教陈版同一控制下合并问题

提问人：milifish 时间：2016-05-16 16:17:19
假设A公司 2016 年成立，B公司 2012 年成立， 2016 年A同一控制下合并B公司，假设B公司合并日留存收益为负数，则资产负债表日编制合并报表时候，A公司应如何恢复B公司的留存收益？是全额回复B公司的留存收益么？A公司比较期的报表是否需要编制？

回答人：chenyiwei
因为A公司是 2016 年内新设的，因此其合并报表只能从A公司的成立日开始编制，也就是只有A公司成立日之后期间内的B公司利润表才纳入A公司的 2016 年度合并报表。相应地，在A公司的合并报表中，仅恢复B公司自A公司成立日后期间形成的留存收益。A的合并报表无前期比较数据。

提问人：boss 然 时间：2016-05-17 07:45:40
请问陈版，最终控制方如果编制合并报表的话对于B 公司期初数据要怎么处理，在合并层面调整吗？

回答人：chenyiwei
最终控制方应根据其实际控制B公司的时间确定将B公司报表纳入其合并报表的期间范围，包括在A取得B控制权之前的年度或期间。